臺灣高等法院臺南分院刑事判決
111年度金上訴字第1188號
上  訴  人  臺灣臺南地方檢察署檢察官
被      告  王靜慧
上列上訴人因被告詐欺等案件，不服臺灣臺南地方法院111年度
金訴字第440號中華民國111年7月27日第一審判決（起訴案號：
臺灣臺南地方檢察署111年度偵字第11031號），提起上訴（上訴
後移送併辦案號：同署111年度偵字第19439、19440號、第19025
、24881號、第29019號），本院判決如下：
    主  文
原判決撤銷。
王靜慧幫助犯洗錢防制法第十四條第一項之洗錢罪，處有期徒刑
貳月，併科罰金新臺幣貳萬元，罰金如易服勞役，以新臺幣壹仟
元折算壹日。
    事  實
一、王靜慧知悉國內金融機構帳戶之申辦手續堪稱簡便，而現今
    社會利用他人金融帳戶資料詐財之犯罪型態甚為猖獗，屢經
    國內平面及電子等各類媒體多年來廣為披露，顯能合理預見
    若將自己之金融帳戶資料供他人使用，該帳戶有可能被作為
    詐財及掩飾犯行之工具，詎其猶同時基於幫助他人詐欺取財
    、一般洗錢之不確定故意，依通訊軟體LINE真實年籍不詳之
    人之指示，以日租新臺幣（下同）1,500元之代價，於民國1
    11年2月22日19時22分許，在臺南市西港區7-ELEVEN ○○門市
    ，將其申設之京城商業銀行帳戶000-000000000000號(下稱
    京城銀行帳戶)之提款卡，以店到店之方式，寄予真實姓名
    年籍不詳之人使用，並以通訊軟體LINE告知該人上開帳戶之
    密碼，及提供其申設之郵局帳號000-00000000000000帳戶，
    而容任他人以上開帳戶作為詐欺取財及洗錢之用。嗣詐欺集
    團成員取得上開帳戶資料後，並持王靜慧之郵局帳戶申請一
    卡通MONEY(LINE PAY)電支帳戶0000000000號，共同基於意
    圖為自己不法之所有之犯意聯絡，分別為下列行為：
　㈠於同年月25日晚間7時30分許，接續假冒網路商家及銀行客服
    人員撥打電話予己○○，佯稱：先前網購商品時，因該公司作
    業有誤，將己○○誤設為VIP會員，需扣繳會費，請己○○配合
    服務人員操作網路銀行更正，致己○○陷於錯誤，於同日晚間
    10時11分許，匯款29,982元至上開京城銀行帳戶內，旋遭提
    領一空，因而造成資金追查斷點，隱匿詐欺犯罪所得之去向
    。
　㈡於111年2月26日14時許，撥打電話予丙○○，佯稱為網購商家
    ，因服務人員疏失，將丙○○訂單重複輸入，將導致重複扣款
    ，請丙○○至自動櫃員機前操作更正，致丙○○陷於錯誤，依指
    示於同日15時25分許匯款2萬9,985元至王靜慧上開京城銀行
    帳戶中。藉此製造金流追查斷點，隱匿詐欺犯罪所得之去向。
　㈢於111年2月23日前某日，在臉書中張貼申辦貸款之廣告，適
    乙○○因瀏覽該網頁陷於錯誤而與對方聯繫，惟服務人員向乙○○佯稱：乙○○所填寫之資料有誤，需先行繳納保證金，致乙○○陷於錯誤，而依指示於111年2月25日以網路交易軟體LINE
     PAY方式匯款3萬元至王靜慧上開一卡通MONEY電支帳戶內。
    藉此製造金流追查斷點，隱匿詐欺犯罪所得之去向。
　㈣於111年2月26日14時30分許，撥打電話予丁○○，佯稱網購之
    退貨單，需至便利超商中之自動櫃員機處理，致丁○○陷於錯
    誤，依指示於同日15時16分許，以無摺存款方式，將2萬9,9
    85元存入王靜慧上開京城銀行帳戶中，藉此製造金流追查斷點
    ，隱匿詐欺犯罪所得之去向。
　㈤於111年3月7日前某日，刊登貸款之廣告於網站，適庚○○於11
    1年3月7日17時42分許因瀏覽該網站廣告而與對方聯繫，而
    遭暱稱「Customer service」之人以LINE通訊軟體佯稱：要
    求上傳身分證及存摺帳號以審核貸款，嗣因帳號輸入錯誤，
    貸款遭凍結，要求支付解凍金云云，致庚○○陷於錯誤而於同
    年3月8日16時56分許匯款10,000元至上開一卡通MONEY電支
    帳戶內，藉此製造金流追查斷點，隱匿詐欺犯罪所得之去向。
　㈥於111年4月7日前某日，刊登貸款廣告於臉書網站，適有戊○○
    於同年4月7日某時，上網瀏覽該網站廣告而遭暱稱「全方位
    借貸-劉小姐」、「Customer service」等人以LINE通訊軟
    體佯稱：要求至超商付款云云，致戊○○陷於錯誤而於同日22
    時42分許，匯款39,000元、1,000元至上開一卡通MONEY電支
    帳戶內，藉此製造金流追查斷點，隱匿詐欺犯罪所得之去向。
二、案經己○○訴由臺南市政府警察局第六分局、及丙○○、乙○○告
    訴暨臺南市政府警察局佳里分局、花蓮縣警察局吉安分局、
    暨庚○○、戊○○分別訴由臺南市政府警察局佳里分局、高雄市
    政府警察局林園分局報告臺灣臺南地方檢察署檢察官偵查起
    訴及移送併辦。
    理  由
壹、證據能力：
    按被告以外之人於審判外之言詞或書面陳述，除法律有規定
    者外，不得作為證據，刑事訴訟法第159條第1項固定有明文
    。惟被告以外之人於審判外之陳述，雖不符同法第159條之1
    至第159條之4之規定，而經當事人於審判程序同意作為證據
    ，法院審酌該言詞陳述或書面陳述作成時之情況，認為適當
    者，亦得為證據；當事人、代理人或辯護人於法院調查證據
    時，知有第159條第1項不得為證據之情形，而未於言詞辯論
    終結前聲明異議者，視為有前項之同意。同法第159條之5亦
    有明文規定。查本判決以下所引用證據，檢察官、被告於本
    院審理時表示同意作為本案證據（本院卷第46至47、143至1
    44頁），經本院審酌各該陳述作成時之情況，核無違法不當
    情事，因而認為適當，均有證據能力；另非供述證據部分，
    並無證據證明係公務員違背法定程序所取得，亦無顯有不可
    信之情況，並經本院於審理期日為合法調查，自均得作為本
    判決之證據。
貳、認定犯罪事實所憑之證據及理由：
一、被告就上開犯罪事實，於原審及本院準備程序及審理程序時
    均坦承不諱（原審卷第34、40頁、本院卷第44、143頁），
    且有㈠附表編號1所示告訴人己○○於警詢之證述、被告京城銀
    行帳戶開戶資料及交易明細、告訴人己○○提出之郵政自動櫃
    員機交易明細表、内政部警政署反詐騙諮詢專線紀錄表、高
    雄市政府警察局三民第二分局覺民派出所受理各類案件紀錄
    表、被告與詐欺集團成員LINE對話紀錄各1份（警卷第5頁反
    面至第6頁反面、第8頁至第9頁反面、11、13、第19頁反面
    、偵卷第23至33頁）。㈡附表編號2所示告訴人丙○○於警詢時
    之指述、丙○○提供之梓官蚵子寮郵局存摺封頁及內頁影本、
    內政部警政署反詐騙諮詢專線紀錄表、高雄市政府警察局岡
    山分局赤崁派出所受理案件證明單、受理各類案件紀錄表各
    1份（併辦警二卷第31至33、36、41至43頁、併辦警五卷第3
    7至40頁）、丙○○之手機翻拍畫面3張(併辦警五卷第53頁)。
    ㈢附表編號3所示告訴人乙○○於警詢時之指述、乙○○提供一卡
    通MONEY紀錄、臺北市政府警察局中山分局中山二派出所受
    理案件證明單、受理各類案件紀錄表、被告上開一卡通MONE
    Y會員基本資料、交易明細各1份（併辦警二卷第13至14、44
    至47、48、49至52頁、併辦警五卷第49至51頁）。㈣附表編
    號4所示被害人丁○○於警詢時之指述、丁○○郵局存摺封面及
    內頁影本、內政部警政署反詐騙諮詢專線紀錄表、屏東縣警
    察局訪寮分局加祿派出所受理各類案件紀錄表、受理案件證
    明單各1份（併辦警一卷第12至14頁反面、第20至21、35至3
    8頁）。㈤附表編號5所示告訴人庚○○於警詢時之指述、庚○○
    提供之交易詳細資訊畫面截圖、一卡通MONEY（原LINE Pay 
    Money）會員銀行帳戶綁定級解綁歷程、會員資料、會員帳
    戶交易紀錄各1份（併辦警三卷第11至15、37至38、39頁）
    。㈥附表編號6所示告訴人戊○○於警詢時之指述、戊○○提供之
    交易詳細資訊畫面截圖、合作金庫銀行存款存摺影本、一卡
    通MONEY（原LINE Pay Money）會員銀行帳戶綁定級解綁歷
    程、會員資料、會員帳戶交易紀錄各1份（併辦警四卷第7至
    8、9至10、14至17頁）、內政部警政署反詐騙諮詢專線紀錄
    表、臺北市政府警察局士林分局天母派出所受理各類案件紀
    錄表、受理詐騙帳戶通報警示簡變格式表、受(處)理案件證
    明單各1份(併辦警四卷第29至33、40頁)附卷可證。是以被
    告任意性之自白與事實相合，應可採信。綜上，本案事證明
    確，被告犯行洵堪認定，應依法論科。
二、金融機構帳戶事關存戶個人財產權益之保障，屬個人理財工
    具，若與存戶存摺、金融卡及密碼結合，其專屬性及私密性
    更高，除非本人或與本人具有密切親誼關係者，難認有何正
    當理由可自由流通使用他人之存摺、金融卡，是稍具通常社
    會歷練之一般人自應妥為保管該等物品，縱有特殊情況，致
    須將該等物品交付與己不具密切親誼之人時，亦必深入瞭解
    其用途及該人之信用，以防遭他人不當或違法使用。再者，
    存摺、金融卡及密碼等有關個人財產及身分之物品，如落於
    不明人士手中，易遭利用作為財產犯罪之人頭帳戶，供為詐
    欺人士收取款項之用，而現時社會上利用中獎誘惑、網路購
    物或拍賣、佯稱個資、信用遭人盜用、佯稱代為投資買賣股
    票等各式手段，以遂行詐欺取財目的之事，時有所聞，詐欺
    不法份子為掩飾其不法行徑，避免查緝，經常利用他人金融
    機構帳戶以獲取犯罪所得之案件，亦層出不窮，此等訊息屢
    經報章雜誌、新聞媒體及政府宣導再三披露，故避免金融機
    構帳戶為不明人士利用，已為一般生活認知所應有之通常認
    識至明。查被告於警詢時已自承：「因為我在臉書上看到打
    工的廣告，我就加入對方的LINE，跟對方聯繫，對方說他們
    是在做運彩的，需要銀行帳戶使用，租10天即可領新臺幣1
    萬5,000元，但卡片需先透過審核，所以我就把卡片密碼給
    對方，並依對方指示去超商使用對方給我的寄件編號將金融
    卡寄給對方，後來對方跟我說審核通過了，之後會把帳戶寄
    回來給我，但我一直沒有收到，而且對方也直接把我封鎖，
    無法聯絡到對方」、於本院復稱：「對方說要匯款給我所以
    要我提供郵局帳戶（資料）」等語（警一卷第4頁、本院卷
    第45頁），而依被告於本件犯行時之年齡為36歲，其自述學
    歷為國中肄業，於14歲起就開始工作，有工作經驗之情（原
    審卷第31、42頁），可見其係具有一定之智識程度及社會經
    驗之人，應可預見將金融機構帳戶交付不明之他人使用，欲
    獲取租用之利益，本易遭詐欺不法份子作為詐取財物之犯罪
    工具，詎被告竟率而將本案京城銀行帳戶之金融卡及密碼交
    付給年籍姓名不詳之人使用，並任由該人或所屬詐欺集團以
    被告提供之郵局帳戶資料申請一卡通MONEY(LINE PAY)電支
    帳戶0000000000號使用，是其就提供該帳戶後，嗣經用以詐
    欺取財及洗錢之事實，當屬容認發生而不違背其本意，應可
    認定。
三、刑法上所稱之幫助犯，係指以幫助之意思，對於正犯資以助
    力，而未參與實施犯罪之行為者而言。又行為人對於構成犯
    罪之事實，明知並有意使其發生者，為直接故意（確定故意
    ），行為人對於構成犯罪之事實，預見其發生而其發生並不
    違背其本意者，為間接故意（不確定故意），二者雖均為犯
    罪之責任條件，但其態樣並不相同，故刑法第13條第1 項、
    第2項分別予以規定，以示區別。凡認識犯罪事實，並希望
    其發生者為直接故意；僅有認識，無此希望，但其發生亦不
    違背其本意者，為間接故意（參最高法院49年台上字第77號
    判決、88年度台上字第4021號判決意旨）。本件雖無證據足
    認被告有以自己參與犯罪之意思，參與詐欺如附表所示被害
    人及洗錢之犯罪構成要件行為或構成要件以外之行為，而不
    得遽論以詐欺取財及一般洗錢罪之共同正犯，或認其有幫助
    之直接故意。惟其對於所交付上開京城銀行帳戶之金融卡及
    密碼、郵局帳戶帳號等物，可能遭用為詐騙收取款項之工具
    等情，既有預見，詎仍提供該帳戶供他人使用，其雖未參與
    實施犯罪之行為，然對其所為可能對正犯構成犯罪資以助力
    之事實，顯已預見其發生而其發生並不違背其本意，即基於
    幫助詐欺取財及幫助洗錢之不確定犯意而提供金融機構帳戶
    ，幫助詐欺集團成員遂行詐騙如附表所示被害人匯款及取款
    ，應可認為其行為係屬詐欺取財、一般洗錢罪構成要件以外
    之幫助行為。
四、綜上所述，被告將上開金融帳戶資料交給詐欺不法份子作為
    詐欺及洗錢使用，係屬基於有所預見並提供助力之不確定故
    意為之甚明。本案事證明確，被告幫助詐欺取財及幫助一般
    洗錢犯行堪以認定，應依法論科。　　
參、論罪科刑：
一、按刑法上之幫助犯，係對於犯罪與正犯有共同之認識，而以
    幫助之意思，對於正犯資以助力，而未參與實施犯罪之行為
    者而言。又行為人提供金融帳戶提款卡及密碼予不認識之人
    ，非屬洗錢防制法第2條所稱之洗錢行為，不成立同法第14
    條第1項一般洗錢罪之正犯；如行為人主觀上認識該帳戶可
    能作為收受及提領特定犯罪所得使用，他人提領後即產生遮
    斷資金流動軌跡以逃避國家追訴、處罰之效果，仍基於幫助
    之犯意而提供，應論以幫助犯同法第14條第1項之一般洗錢
    罪（最高法院刑事大法庭108年度台上大字第3101號裁定意
    旨參照）。被告雖有提供京城銀行帳戶之存摺、提款卡（含
    密碼）及郵局帳戶帳號資料予真實年籍不詳之詐騙集團成員
    ，但被告單純提供上開帳戶資料供人使用之行為，並不等同
    於向告訴人、被害人等人施以欺罔之詐術行為，亦非洗錢行
    為，且卷內亦無積極證據證明被告與本案實施詐騙之人有詐
    欺、洗錢之犯意聯絡，或有何參與詐欺被害人或洗錢行為，
    被告上揭所為，即屬詐欺取財、洗錢構成要件以外之行為，
    在無證據證明被告係以正犯犯意參與犯罪之情形下，應僅構
    成詐欺取財罪及洗錢罪之幫助犯。
　㈠是核被告所為，係犯刑法第30條第1項前段、第339條第1項之
    幫助詐欺取財罪，及刑法第30條第1項前段、洗錢防制法第1
    4條第1項之幫助洗錢罪。至詐欺行為人雖利用網際網路實行
    犯行，然而檢察官並未舉證被告交付帳戶之時，對於行為人
    將利用網際網路施用詐術的方式有所預見，尚難論以幫助犯
    刑法第339條之4第1項第3款(參111年度偵字第19439、19440
    號、111年度偵字第19025、24881號、111年度偵字第29019
    號併辦意旨書所犯法條欄記載）加重詐欺取財罪，併此敘明
    。
　㈡被告以一交付金融機構帳戶資料予他人之行為，幫助詐欺集
    團詐騙告訴人等人，及幫助詐欺集團轉匯前開告訴人及被害
    人所匯入被告上開帳戶之款項以遮斷金流而逃避國家之追訴
    、處罰之幫助洗錢、幫助詐欺取財行為，係以一行為觸犯數
    罪名，為想像競合犯，應依刑法第55條之規定，從一重以幫
    助一般洗錢罪處斷。
　㈢按幫助犯之處罰，得按正犯之刑減輕之，刑法第30條第2項定
    有明文。本案被告幫助他人犯詐欺取財罪、洗錢罪，為幫助
    犯，本院衡其犯罪情節顯較正犯為輕，爰依刑法第30條第2
    項之規定，按正犯之刑減輕之（另本件既無任何證據顯示其
    所幫助之詐欺集團成員，為未滿18歲之少年，依有疑唯利於
    被告認定之原則，認為均無未滿18歲之人，且非3人以上）
    。
　㈣被告於原審及本院審理中自白幫助洗錢犯行，應依洗錢防制
    法第16條第2項規定減輕其刑，並依法遞減之。
  ㈤公訴意旨雖未敘及被告提供上開帳戶提款卡、密碼及帳戶資
    料予詐騙集團詐欺告訴人丙○○、乙○○、被害人丁○○部分之犯
    行（犯罪事實一㈡、㈢、㈣），暨詐騙集團詐欺告訴人庚○○、
    戊○○部分之犯行（犯罪事實一㈤、㈥），惟此部分與起訴書所
    載之犯罪事實，具有想像競合犯之裁判上一罪關係，為起訴
    效力所及，且經臺灣臺南地方檢察署檢察官分別以111年度
    偵字第19439、19440號案、111年度偵字第19025、24881號
    案，暨111年度偵字第29019號案移送本院併辦，本院自得併
    予審理，附此敘明。
二、撤銷改判之理由：
　㈠原審據以論科，固非無見，惟本件併辦部分（臺灣臺南地方
    檢察署111年度偵字第19439、19440號、111年度偵字第1902
    5、24881號、第29019號）因被告係以一交付上開帳戶資料
    予前揭詐欺集團而為幫助詐欺、洗錢犯行，核與本件起訴部
    分屬一行為觸犯數罪名之想像競合犯，為裁判上一罪關係，
    應為起訴之效力所及，自應由法院併予審理；又被告以與附
    表編號1告訴人己○○於原審成立調解，已於111年12月10日分
    期給付賠償業已付畢（詳後述），此關涉被告犯後態度之彰
    顯，為有利於被告量刑之事實；原審未及審酌上情，檢察官
    執此為移送併辦或執為上訴理由，即為有理由。且原判決既
    有上開未及審酌之處，即屬無可維持，應由本院予以撤銷改
    判。　
　㈡爰以行為人之責任為基礎，審酌近年來國內多有詐欺、洗錢
    犯罪，均係使用人頭帳戶以作為收受不法所得款項之手段，
    並藉以逃避查緝，被告輕率提供其所申辦之本案京城銀行帳
    戶之提款卡及密碼、郵局帳戶帳號來幫助他人為詐欺、洗錢
    之犯行，其行為足以助長詐騙者之惡行，而破壞人與人之間
    之信賴關係，實際上亦已使附表編號1至4告訴人己○○、丙○○
    、乙○○、被害人丁○○、編號5、6告訴人庚○○、戊○○受詐騙並
    受有損害，實不可取，惟考量被告犯後於原審及本院審理時
    均能坦承犯行，且已與告訴人己○○於原審調解成立，承諾以
    25,000元賠償告訴人己○○之損失，目前按期給付賠償金額，
    已於111年12月10日給付完畢，有原審調解筆錄1份、本院公
    務電話查詢紀錄紀錄表2份及被告當庭提出匯款後告知告訴
    人己○○之LINE訊息經本院擷圖3紙在卷可參（原審卷第59至6
    0頁、本院卷第39、161至166、167頁），與其餘被害人則均
    尚未和解之犯後態度，兼衡被告自陳國中肄業之教育程度，
    以工地粗工為業，月薪約32,000元，目前與父母同住，暨其
    家庭生活、經濟狀況、犯罪動機、目的、手段、所生損害程
    度等一切情狀，酌予量處如主文第2項所示之刑，併諭知罰
    金如易服勞役之折算標準。
　㈢至被告針對本案犯罪所得部分，其於警詢時供稱：完全沒有
    拿到報酬等語（警卷第4頁），且依卷存事證，亦無證據證
    明被告因提供上開帳戶之存摺、提款卡及密碼予前開詐欺集
    團成員犯罪使用，而實際自該詐欺集團獲取任何報酬或詐欺
    之犯罪所得，是本件既無從認定被告因本件幫助犯行而有實
    際犯罪所得，自無犯罪所得應予宣告沒收之問題。末按洗錢
    防制法第18條第1項前段固規定「犯第14條之罪，其所移轉
    、變更、掩飾、隱匿、收受、取得、持有、使用之財物或財
    產上利益，沒收之」，其無「不問屬於犯罪行為人與否」之
    要件（絕對義務沒收），當以屬於（按指實際管領）犯罪行
    為人者為限，始應（相對義務）沒收。茲附表編號1至6所示
    告訴人己○○、丙○○、乙○○、被害人丁○○、告訴人庚○○、戊○○
    等6人所匯入被告上開帳戶之受騙款項，雖於匯款之後即遭
    詐欺集團成員提領，然查無屬於被告之財物或犯罪所得，自
    無從依上開規定或刑法第38條之1第1項規定宣告沒收。另被
    告供洗錢所用之京城銀行帳戶提款卡，因案發後已成警示帳
    戶，難再危害社會而無保安之必要，爰裁量不宣告沒收，併
    予敘明。
據上論斷，應依刑事訴訟法第369條第1項前段、第364條、第299
條第1項前段，洗錢防制法第2條第2款、第14條第1項、第16條第
2項，刑法第11條前段、第30條第1項前段、第2項、第339條第1
項、第55條、第42條第3項前段，刑法施行法第1條之1第1項，判
決如主文。
本案經檢察官周盟翔提起公訴、上訴暨與檢察官蔡佩容移送併辦
，檢察官周文祥到庭執行職務。
中　　華　　民　　國　　111 　年　　12　　月　　15　　日
                  刑事第五庭    審判長法  官  張瑛宗
                                      法  官  李秋瑩
                                      法  官  黃裕堯
以上正本證明與原本無異。
如不服本判決應於收受送達後20日內向本院提出上訴書狀，其未
敘述上訴理由者，並得於提起上訴後20日內向本院補提理由書（
均須按他造當事人之人數附繕本）「切勿逕送上級法院」。
　　　　　　　　　　　　　　　　　　　書記官  蔡孟芬
中　　華　　民　　國　　111 　年　　12　　月　　15　　日

附錄本案論罪科刑法條全文：
中華民國刑法第339條
意圖為自己或第三人不法之所有，以詐術使人將本人或第三人之
物交付者，處5年以下有期徒刑、拘役或科或併科50萬元以下罰
金。
以前項方法得財產上不法之利益或使第三人得之者，亦同。
前二項之未遂犯罰之。

洗錢防制法第14條
有第二條各款所列洗錢行為者，處7年以下有期徒刑，併科新臺
幣5百萬元以下罰金。
前項之未遂犯罰之。
前二項情形，不得科以超過其特定犯罪所定最重本刑之刑。
附表
編號 （起訴、併辦案號） 告訴人（被害人） 遭詐騙時間 遭詐騙方式 匯款時間 匯款金額 （新台幣） 1 （111年度偵字第11031號） 己○○ 111年2月25日19時30分許 假冒網路商家及銀行客服人員撥打電話予己○○，佯稱：先前網購商品時，因該公司作業有誤，將己○○誤設為VIP會員，需扣繳會費，請己○○配合服務人員操作網路銀行更正，致己○○陷於錯誤，依指示匯款至王靜慧上開京城銀行帳戶內。 111年2月25日22時11分許 2萬9,982元 2 （111年度偵字第19439號、111年度偵字第29019號移送併辦） 丙○○ 111年2月26日14時許 撥打電話予丙○○，佯稱為網路商家，因工作人員疏失，重複輸入訂單，將重複扣款，致丙○○陷於錯誤，依指示匯款至王靜慧上開京城銀行帳戶內。 111年2月26日15時25分許 2萬9,985元  3 （111年度偵字第19439號、111年度偵字第29019號移送併辦） 乙○○ 111年2月23日前某時 在網路上刊登貸款廣告，適乙○○因瀏覽該網頁而聯繫對方，後服務人員向乙○○佯稱：填寫資料有誤，需先行繳納保證金，致乙○○陷於錯誤，依指示以匯款至王靜慧上開一卡通MONEY電支帳戶。 111年2月23日 3萬元 4 （111年度偵字第19440號移送併辦） 丁○○（未提告訴） 111年2月26日14時30分許 撥打電話予丁○○，佯稱為網路商家，因丁○○辦理退貨需至便利超商操作自動櫃員機處理，致丁○○陷於錯誤，依指示於匯款至王靜慧上開京城銀行帳戶內。 111年2月26日15許16分許 2萬9,985元 5 （111年度偵字第19025、24881號移送併辦） 庚○○ 於111年3月7日17時42分許 詐欺集團於111年3月7日前某日，刊登貸款之廣告於網站，適庚○○於111年3月7日17時42分許因瀏覽該網站廣告而與對方聯繫，而遭暱稱「Customer service」之人以LINE通訊軟體佯稱：要求上傳身分證及存摺帳號以審核貸款，嗣因帳號輸入錯誤，貸款遭凍結，要求支付解凍金云云，致庚○○陷於錯誤而依指示匯款至上開王靜慧一卡通MONEY電支帳戶。 111年3月8日16時56分許 1萬元 6 （111年度偵字第19025、24881號移送併辦） 戊○○ 於111年4月7日某時 詐欺集團於111年4月7日前某日，刊登貸款廣告於臉書網站，適有戊○○於同年4月7日某時，上網瀏覽該網站廣告而遭暱稱「全方位借貸-劉小姐」、「Customerservice」等人以LINE通訊軟體佯稱：要求至超商付款云云，致戊○○陷於錯誤而匯款39,000元、1,000元至上開王靜慧一卡通MONEY電支帳戶。 111年4月7日22時42分許 4萬元 
（卷宗簡稱對照表）
簡稱 全稱 警卷 臺中市政府警察局第六分局中市警六分偵字第11100345794號 併辦警一卷 花蓮縣警察局吉安分局吉警偵字第1110013926號 併辦警二卷 臺南市政府警察局佳里分局南市警佳偵字第1110137600號 併辦警三卷 臺南市政府警察局佳里分局南市警佳偵字第1110287040號 併辦警四卷 高雄市政府警察局林園分局高市警林分字偵第00000000000號 併辦警五卷 臺南市政府警察局佳里分局南市警佳偵字第1110643185號 偵卷 臺灣臺南地方檢察署111年度偵字第11031號 併辦偵一卷 臺灣臺南地方檢察署111年度偵字第19439號 併辦偵二卷 臺灣臺南地方檢察署111年度偵字第19440號 併辦偵三卷 臺灣臺南地方檢察署111年度偵字第19025號 併辦偵四卷 臺灣臺南地方檢察署111年度偵字第24881號 併辦偵五卷 臺灣臺南地方檢察署111年度偵字第29019號 原審卷 臺灣臺南地方法院111年度金訴字第440號 本院卷 本院111年度金上訴字第1188號